臺灣基隆地方法院民事裁定  
109年度監宣字第191號
聲請人即受
監護宣告人  陳富胤  


代  理  人  莊植焜律師
上列聲請人聲請監護宣告事件，本院裁定如下：
    主  文
宣告陳富胤（男、民國00年0月00日生、身分證統一編號：Z0000
00000號）為受監護宣告之人。
選定基隆市政府為受監護宣告之人之監護人。
指定基隆市身心障礙福利服務中心為會同開具財產清冊之人。
聲請費用由受監護宣告之人負擔。
    理  由
一、聲請意旨略以：聲請人因罹患失智症及重度自閉症，致其不
    能為意思表示或受意思表示之程度，且其家屬均失聯已久，
    為此聲請對其為監護之宣告，並聲請選任基隆市政府為監護
    人，並指定基隆市身心障礙福利服務中心為會同開具財產清
    冊之人等語。
二、按對於因精神障礙或其他心智缺陷，致不能為意思表示或受
    意思表示，或不能辨識其意思表示之效果者，法院得因本人
    、配偶、四親等內之親屬、最近一年有同居事實之其他親屬
    、檢察官、主管機關或社會福利機構之聲請，為監護之宣告
    ，民法第14條第1項定有明文。次按受監護宣告之人應置監
    護人；法院為監護之宣告時，應依職權就配偶、四親等內之
    親屬、最近一年有同居事實之其他親屬、主管機關、社會福
    利機構或其他適當之人選定一人或數人為監護人，並同時指
    定會同開具財產清冊之人；法院選定監護人時，應依受監護
    宣告之人之最佳利益，優先考量受監護宣告之人之意見，審
    酌一切情狀，並注意下列事項：一受監護宣告之人之身心狀
    態與生活及財產狀況。二受監護宣告之人與其配偶、子女或
    其他共同生活之人間之情感狀況。三監護人之職業、經歷、
    意見及其與受監護宣告之人之利害關係。四法人為監護人時
    ，其事業之種類與內容，法人及其代表人與受監護宣告之人
    之利害關係，民法第1110條、第1111條第1項及第1111條之1
    亦分別定有明文。
三、經查：
  ㈠聲請人主張之前揭事實，業據其提出戶籍謄本、長庚醫療財
    團法人基隆長庚紀念醫院診斷證明書、中華民國身心障礙證
    明、基隆市身心障礙福利服務中心會議記錄等件為證。又經
    本院囑託長庚醫療財團法人基隆長庚紀念醫院就聲請人之精
    神狀態予以鑑定，鑑定結果略以：陳員（即聲請人）自幼診
    斷為自閉症，47歲時輕微中風，自理能力逐漸下降，目前呈
    現坐輪椅、偶爾使用尿布或尿管、生活完全無法自理之狀態
    。綜合以上所述，陳員之過去生活史、疾病史、身體檢查及
    精神狀態檢查結果，認目前陳員因「失智症」，致其為意思
    表示、受意思表示和辨識其意思表示效果之能力已達「完全
    不能」之程度等語，有長庚醫療財團法人基隆長庚紀念醫院
    110年2月18日長庚院基字第1100200026號函附精神鑑定報告
    書乙件在卷可按。綜合上情，足認聲請人確因心智缺陷，已
    達不能為意思表示或受意思表示之程度。從而，聲請人聲請
    監護之宣告，為有理由，應予准許。
  ㈡本院參酌聲請人之主張及本院調查之結果，認基隆市政府係
    身心障礙者權益保障法所規定之主管機關，其轄下之基隆市
    政府社會處長期經辦各項社會福利務，經驗豐富，並有眾多
    學有專精之社會工作人員從事該處業務，自適合擔任聲請人
    之監護人；而基隆市身心障礙福利服務中心係基隆市政府為
    加強推動社會福利工作，落實身心障礙者福利，所設置關於
    身心障礙者福利事業處理之專責機構，自88年成立以來，長
    期經辦各項社會福利事務，故係屬適合且有意願擔任開具財
    產清冊之人，有其出具之同意書在卷可稽。本院審酌上情，
    認由基隆市政府擔任監護人，應符合受監護宣告之人之最佳
    利益，爰選定基隆市政府為監護人，並指定基隆市身心障礙
    福利服務中心為會同開具財產清冊之人。另監護人基隆市政
    府應依據民法第1113條準用同法第1099條第1項之規定，對
    於受監護宣告之人即聲請人之財產，會同基隆市身心障礙福
    利服務中心於2個月內開具財產清冊，並陳報法院，併此敘
    明。
四、依家事事件法第164 條第2 項，裁定如主文。
中　　華　　民　　國　　110 　年　　2 　　月　　26　　日
                  家事法庭法  官  何怡穎
以上正本係照原本作成。
如不服本裁定應於送達後10日內向本院提出抗告狀，並繳納抗告
費新臺幣1,000 元。
中    華    民    國   110    年    2     月    26    日
                          書記官  葉憶葇